臺灣高等法院高雄分院刑事判決　　　　 96年度上訴字第680號
上　訴　人　臺灣高雄地方法院檢察署檢察官
被　　　告　甲○○
上列上訴人因被告違反毒品危害防制條例案件，不服臺灣高雄地
方法院95年度訴字第4059號中華民國95年11月29日第一審判決（
追加起訴案號：臺灣高雄地方法院檢察署95年度毒偵字第7864號
），提起上訴暨移送併辦（同署96年度毒偵字第778 號），本院
判決如下：
    主  文
原判決撤銷。
甲○○施用第一級毒品，處有期徒刑玖月。
    事  實
一、甲○○前於民國93年間因施用毒品案件，經原審法院裁定送
    觀察、勒戒後，於93年6 月29日認無繼續施用毒品傾向釋放
    出所而執行完畢，並經臺灣高雄地方法院檢察署檢察官於同
    年月29日93年度毒偵1379號案件為不起訴處分確定。詎甲○
    ○仍未戒除毒癮，基於施用第一級毒品之犯意，於觀察勒戒
    執行完畢釋放後5 年內之95年9 月1 日中午12時13分回溯24
    小時內某時及同年9 月5 日下午3 時回溯24小時之某時，在
    不詳地點，施用第一級毒品海洛因各1 次。嗣分別於(1)95年
    9 月1 日上午10時30分許，在高雄縣鳥松鄉○○路與大埤路
    口為警攔檢，並再經其同意至警局採集尿液送驗而查悉上情
    。(2)於95年9 月5 日下午2 時30分許，在高雄縣鳥松鄉○○
    路與大埤路口，為警攔檢並採集其尿液送驗而查悉上情。
二、案經高雄縣政府警察局仁武分局先後報請臺灣高雄地方法院
    檢察署檢察官偵查起訴及移送併案審理。
    理  由
一、訊據被告甲○○（下稱被告）對上開犯行均坦承不諱，且被
    告2 次為警查獲後所採集之尿液，經送驗結果，均呈嗎啡陽
    性反應，此有臺灣檢驗科技股份有限公司95年9 月14日編號
    KＺ 000000000000 號濫用藥物尿液檢驗報告及長榮大學確認
    報告（檢體資料：11664） 各1 份在卷可稽。而人體施用第
    一級毒品海洛因後，可於2 至4 天內自尿液驗出嗎啡之醫學
    經驗，亦經行政院衛管制藥品管理局91年10月3 日管檢字第
    1104 36 號函文釋示明確。足證被告出於任意性之自白與事
    實相符，從而本件事證明確，被告犯行已堪認定。
二、被告前於93年間因施用毒品案件，經原審法院裁定送觀察、
    勒戒後，於93年6 月29日認無繼續施用毒品傾向釋放出所而
    執行完畢，有臺灣高等法院被告前案記錄表在卷可稽，其於
    5 年內再度施用毒品，已合於毒品危害防制條例第23條第2
    項之規定，應依法論科。
三、核被告所為，係犯毒品危害防制條例第10條第1 項之施用第
    一級毒品罪，其持有毒品之低度行為應為施用毒品之高度行
    為所吸收，不另論罪。又參以被告密集為警查獲後，所採集
    之尿液均有嗎啡陽性反應，是被告施用毒品之間隔甚短，顯
    係於密切接近之時間內多次施用毒品，主觀上已對毒品產生
    依賴性（成癮性），即各次施用毒品應非分別起意犯之，在
    刑罰評價上應依集合犯論以包括一罪。又檢察官雖僅就被告
    於95年9 月1 日12時13分回溯24小時內之某時，在不詳地點
    ，施用第一級毒品海洛因之犯行提起公訴，惟被告其餘如事
    實欄所載之施用第一級毒品犯行，與上開起訴論罪科刑部分
    有集合犯之一罪關係，為起訴效力所及，本院自得併予審理
    ，併此敘明。
四、原審認被告罪證明確予以論罪科刑，固非無見；惟原審就被
    告於95年9 月5 日下午3 時回溯24小時之某時，在不詳地點
    ，施用第一級毒品海洛因犯行（即檢察官上訴移送併辦部分
    ），未及審究，尚有未合。檢察官執此聲明上訴，指摘原判
    決不當，為有理由，本院自應將原判決撤銷改判。審酌被告
    經觀察、勒戒後，尚未能戒絕毒癮，足證上開勒戒處分措施
    實難矯治其習性，惟念其犯後坦承罪行，態度良好，而所犯
    係自戕行為，尚未對他人造成實害等一切情狀，量處如主文
    第2 項所示之刑。另扣案玻璃球雖為被告所有，然與本件施
    用第一級毒品海洛因之案件並無關連性，自無庸宣告沒收。
五、另查被告於95年6 月20日2 時許，在其住處即高雄縣鳥松鄉
    ○○村○○路29之277 號，施用第一級毒品海洛因1 次之事
    實，業經臺灣高雄地方法院檢察署檢察官提起公訴（95年度
    毒偵字第5730號），並經臺灣高雄地方法院以95年度訴字第
    3041號判處有期徒刑6 月在案，該案雖與本案均係施用第一
    級毒品海洛因，但因二案之被告犯行時間相距2 月，且被告
    於原審時亦自承其僅於朋友來訪時，方施用海洛因，並未成
    癮等語，且亦查無其他證據可資證明有持續不斷施用毒品之
    習性，即尚難認其係基於集合之犯意不斷施用，故兩案間並
    無實質一罪之關係，併此敘明。
據上論斷，應依刑事訴訟法第第369 條第1 項前段、第364 條、
第299 條第1 項前段、第273 條之1 第1 項，毒品危害防制條例
第10條第1 項，判決如主文。
本案經檢察官陳國全到庭執行職務。
中　　華　　民　　國　　96　　年　　4 　　月　　30　　日
                  刑事第四庭    審判長法  官  蕭權閔
                                      法  官  林水城
                                      法  官  吳進寶
以上正本證明與原本無異。
如不服本判決應於收受本判決後10日內向本院提出上訴書狀，其
未敘述上訴理由者，並得於提起上訴後10日內向本院補提理由書
狀（均須按他造當事人之人數附繕本）「切勿逕送上級法院」。
中　　華　　民　　國　　96　　年　　4 　　月　　30　　日
                                      書記官  林佳蓉
附錄本件判決論罪科刑法條：
毒品危害防制條例第10條
施用第一級毒品者，處6 月以上5 年以下有期徒刑。
